臺灣臺南地方法院刑事判決
110年度訴字第1174號
公  訴  人  臺灣臺南地方檢察署檢察官
被      告  鍾誠錚



上列被告因家暴傷害案件，經檢察官提起公訴（110年度偵字第1
5005號），本院依簡式審判程序判決如下：
    主  文
丙○○犯傷害罪，處罰金新臺幣參仟元，如易服勞役，以新臺幣壹
仟元折算壹日
    事實及理由
一、本件犯罪事實、證據除增列丙○○於本院審理中之自白外，均
    引用起訴書之記載（如附件）。
二、本件係經被告丙○○有罪之陳述，而經本院裁定以簡式審判程
    序加以審理，依據刑事訴訟法第273條之2規定排除嚴格證據
    調查；並依同法第310條之2準用第454條之規定製作略式判
    決書，先予敘明。
三、按家庭暴力者，謂家庭成員間實施身體、精神或經濟上之騷
    擾、控制、脅迫或其他不法侵害之行為；又家庭暴力罪，謂
    家庭成員間故意實施家庭暴力行為而成立其他法律所規定之
    犯罪，家庭暴力防治法第2條第1款、第2款分別定有明文。
    查被告與告訴人係夫妻關係，有個人戶籍資料查詢結果在卷
    可佐（見本院卷第11頁），其2人屬家庭暴力防治法第3條第
    1款所定之家庭成員，而被告所為上開傷害行為，已屬家庭
    成員間實施身體上不法侵害之行為，即為家庭暴力防治法第
    2條第1款所稱之家庭暴力，惟因家庭暴力防治法並無相關罰
    則規定，是以應依刑法關於傷害罪之規定予以論罪科刑。核
    被告所為，係犯刑法第277條第1項之傷害罪。爰審酌被告因
    管教孩子引發口角之犯罪動機、無前科素行良好、告訴人甲
    ○○左上臂紅腫其傷勢尚輕，兼衡被告犯後於本院坦承犯行、
    自陳學經歷、生活狀況等一切情狀，量處如主文所示之刑，
    並諭知易服勞役之折算標準。
據上論斷，依刑事訴訟法第299條第1項前段、第273條之1第1項
、第284條之1、第310條之2，刑法第277條第1項、第42條第3項
前段，刑法施行法第1條之1第1項，判決如主文。
本案經檢察官鄭聆苓提起公訴，檢察官乙○○到庭執行職務。
中　　華　　民　　國　　111 　年　　1 　　月　　19　　日
　　　　　　　　　刑事第五庭    法　官　鍾邦久
以上正本證明與原本無異。
如不服本判決應於收受本判後20日內向本院提出上訴書狀，並應
敘述具體理由。其未敘述上訴理由者，應於上訴期間屆滿後20日
內向本院補提理由書狀（均須按他造當事人之人數附繕本）「切
勿逕送上級法院」。
  　　　　　　　　　　　　　　　書記官　黃憶筑
中　　華　　民　　國　　111 　年　　1 　　月　　19　　日
附錄本案論罪科刑法條全文：
中華民國刑法第277條：
傷害人之身體或健康者，處 5 年以下有期徒刑、拘役或 50 萬
元以下罰金。
犯前項之罪，因而致人於死者，處無期徒刑或 7 年以上有期徒
刑；致重傷者，處 3 年以上 10 年以下有期徒刑。
附件：
臺灣臺南地方檢察署檢察官起訴書
                                    110年度偵字第15005號
　　被　　　告　丙○○　

上列被告因家暴傷害案件，已經偵查終結，認應該提起公訴，茲
將犯罪事實及證據並所犯法條分敘如下：
　　　　　　犯罪事實
一、丙○○與甲○○為夫妻關係，2人間屬家庭暴力防治法第3條第1
    款之家庭成員。詎丙○○於民國110年6月17日22時30分許，在
    2人共同位於臺南市○區○○路00號之居所處，因細故與甲○○發
    生爭執，竟基於傷害之犯意，徒手與甲○○發生推擠拉扯，致
    甲○○因而受有左上臂紅腫之傷害。
二、案經甲○○訴由臺南市政府警察局第一分局報告偵辦。
　　　　　　證據並所犯法條
一、證據清單暨待證事實：
編號 證據名稱 待證事實 1 被告丙○○於警詢及偵查中之供述 證明其有於上開時、地與告訴人甲○○發生爭執後，曾有相互推擠之事實。 2 證人即告訴人甲○○於警詢及偵查中之證述 證明全部犯罪事實。 3 新樓醫院受理家庭暴力事件驗傷診斷書1紙、台灣基督長老教會新樓醫療財團法人台南新樓醫院110年9月20日新樓歷字第1104136號函暨函附急診檢傷紀錄、急診病歷0份、受傷照片2張 證明告訴人於案發後前往急診並經診斷受有犯罪事實欄所載傷勢之事實。 
二、核被告所為，係犯刑法第277條第1項傷害罪嫌。至告訴人甲
    ○○於警詢及偵查中固指稱：當日我把手伸出去，被告就把我
    推倒，之後用右腳踩我左小腿，後來下樓，不知被告講了什
    麼話我很生氣就拿紅色小椅子起來摔，才抬起來被告就把紅
    色沙發椅搶走，打我左邊頭、肩膀等處，並拿熱水瓶砸我頭
    部，熱水瓶內有熱水，伊事後才發現左大腿有燙傷等語，惟
    查，本件經調取告訴人就診之急診病歷暨相關檢傷資料，尚
    未發覺有告訴人指述部位受傷之診斷紀錄或證明，且被告否
    認有此部分事實，則告訴人前開指訴該部位遭被告毆打致成
    傷之情節，除告訴人單一指述外尚欠缺其他證據資料可佐；
    另關於告訴人受有背部紅痛之傷勢乙節，經核與告訴人於警
    詢及偵查中證述其遭被告傷害、推打之部位容有未符，亦尚
    難認定此部分傷勢亦為與被告推擠所致，故難認定被告另有
    致告訴人受有前揭部位受傷之情事，惟此部分犯罪事實因與
    前揭提起公訴之傷害犯行間，為同一事實而為起訴範圍效力
    所及，爰不另為不起訴之處分。
三、依刑事訴訟法第251條第1項提起公訴。
　  此　致
臺灣臺南地方法院
中　　華　　民　　國　 110　　年　　10　　月　　25　　日
                              檢察官   鄭聆苓
本件正本證明與原本無異
中　　華　　民　　國　 110　　年　　11 　 月　　 3　　日
                              書記官   曾敏娟